# 非同一控制下企业合并，对子公司个别财务报表按公允价值调整，所产生的所得税费用问题

提问人：winbird 时间：2015-03-06 20:47:18
陈版，非同一控制下企业合并，在编制合并财务报表的时候，需要对子公司个别财务报表按公允价值调整，这是否会产生暂时性差异从而确认递延所得税资产或者负债？ 翻了一下《企业会计准则讲解（ 2010 ）》和 2014 年版的《合并财务报表》指南，觉得里面处理的不太一样。《企业会计准则讲解（ 2010 ）》，以《关于企业重组业务企业所得税处理若干问题的通知》（财税[2009]59号）文为依据，认为非同一控制下的企业合并，子公司的各项资产、负债在合并财务报表中按购买日公允价值持续计量，所确定的账面价值与其计税价值相同，不存在暂时性差异，所以不需要确认递延所得税资产或者负债。 但是， 2014 年版的《合并财务报表》指南在举例（P72【例 20 】）中认为，购买日子公司资产和负债的公允价值与其计税基础之间的差异，形成暂时性差异。在符合有关原则和确认条件的情况下，编制购买日合并财务报表时，需要对该暂时性差异确认相应的递延所得税资产或递延所得税负债。
那这种情况下，是否需要对以前年度没有确认的递延所得税资产或负债进行追溯？

回答人：chenyiwei
以前年度合并报表中如果没有就被购买方可辨认净资产的公允价值和计税基础之间的暂时性差异确认递延所得税负债的，应按前期差错更正进行处理。